---
output: github_document
---

<!-- README.md is generated from README.Rmd. Please edit that file -->

```{r, include = FALSE}
knitr::opts_chunk$set(
  collapse = TRUE,
  comment = "#>"
)
```

### Regressão Linear (Estudo PY e R)

<!-- badges: start -->
<!-- badges: end -->


```{r setup, include=FALSE}
knitr::opts_chunk$set(echo = TRUE)
```

```{r, message=FALSE}
library(tidyverse)
library(reticulate)
library(tidymodels)

```

```{python}
import pandas as pd
import numpy as np
from sklearn.linear_model import LinearRegression
import statsmodels.api as sm
```





#### **O objetivo desse estudo é abordar:** 
##### - Os conceitos de Regressão Linear **Simples e Múltipla**;
##### - Formas de **interpretar** os resultados obtidos;
##### **- Previsões**; 
##### - **Pressuspostos** dos modelos; 
##### - Aplicação prática em **R e Python**. 

##### A técnica da regressão linear possibilita o estudo da relação entre uma ou mais variáveis explicativas que se mostram de forma **linear** e uma variável dependente. 

#### O modelo de regressão linear simples é expresso pela **equação**: 
$$
Y = \beta_0 + \beta_1 x + \epsilon
$$

##### Onde,
##### Y = variável dependente;
##### x = variável explicativa;
$\beta_0$ é o intercepto;   

$\beta_1$ é o coeficiente angular da variável explicativa x;

$\epsilon$ é o termo de erro.


### Exemplo inicial(ilustrativo): 
##### Analisar se existe relação entre o tempo que um veículo leva para frear
##### Tempo para frear o carro x peso do veículo

```{r}
df_r <- data.frame('carro' = c('A','B','C','D','F','G','H','I'),
                 'peso' = c(1200,1880,2500,2000,3000,5000,1500,1200),
                 'tempo_frear' = c(6,10,12,10,15,20,12,8))
df_r

```


```{python}

df_py = pd.DataFrame({'carro': ['A','B','C','D','F','G','H','I'],
                   'peso':[1200,1880,2500,2000,3000,5000,1500,1200],
                   'tempo_frear': [6,10,12,10,15,20,12,8]})
df_py

```

### Será apresentado de forma alternada mostrar os resultados em Python e R para nao ficar tão repetitivo. 

```{r}
df_r %>% 
  ggplot()+
  aes(tempo_frear, peso)+
  geom_point()+
  ylab('Peso do veículo')+
  xlab('Tempo_Frear')+
  ggtitle('Relação entre Peso e Tempo para Frear')+
  theme_bw()

```


#### Com a técnica de regressão buscamos a reta que melhor se ajuste a nuvem de pontos, considerando o intercepto e coeficiente angular resultem no menor somatório dos quadrados dos resíduos. (Método de Mínimos Quadrados Ordinários MQO) 

$$
\sum\limits_{i=1}^{\mbox{n}} (Y - \beta_0 + \beta_1 x + \epsilon)^2 = mín
$$

##### Ajustando o modelo em R
```{r}
modelo_r <- lm(tempo_frear ~ peso, data = df_r)
modelo_r
summary(modelo_r)
```

##### Ajustando o modelo em Python
```{python}
x = df_py[['peso']]
y = df_py[['tempo_frear']]
modelo_py = LinearRegression()

```
 
```{python}
# é necessário adicionar uma constante a matriz X
x_sm = sm.add_constant(x)
results = sm.OLS(y, x_sm).fit()
results.summary()
```

####Dataframe com as predições e coluna de erro
 
```{r}

df_r_com_previsao <- df_r %>% 
                    mutate(tempo_pred = predict(modelo_r),
                           erro_abs = abs(tempo_frear-tempo_pred))
df_r_com_previsao


```









